臺灣新北地方法院板橋簡易庭小額民事判決
111年度板小字第1118號
原      告  合作金庫商業銀行股份有限公司

法定代理人  雷仲達  
訴訟代理人  許硯評  
            石惠菁  
被      告  林智平  
上列當事人間請求清償借款事件，本院於中華民國111年5月5日
言詞辯論終結，判決如下：
    主      文
被告應給付原告新臺幣陸萬零貳佰伍拾玖元，及自民國一一○年
十一月二十七日起至清償日止，按週年利率百分之一點八四五計
算之利息，暨自民國一一○年十二月二十八日起至清償日止，逾
期在六個月以內部分，按上開利率百分之十，逾期超過六個月部
分，按上開利率百分之二十計算之違約金。
訴訟費用新臺幣壹仟元由被告負擔。
本判決得假執行。
    事實及理由
一、原告主張：被告於民國109年5月27日向原告借款新臺幣(下
    同)100,000元，並簽立勞工紓困貸款專用契約，約定借款期
    間自109年5月27日起至112年5月27日止，自實際撥款日起，
    前6個月按月計息，第7個月起依年金法按月攤還本息，利率
    按中華郵政股份有限公司2年期定期儲金存款機動利率（週
    年利率0.845％）加碼週年利率1％計算，即目前週年利率為1.
    845％，如遲延履行，於遲延期間逾期在6個月以內部分，按
    上開約定利率10%，逾期超過6個月部分，按上開約定利率20
    %，按期計付違約金。詎被告自110年4月30日起即未依約繳
    款，尚欠本金60,259元及依上開利率計算之利息、違約金未
    清償。爰依消費借貸之法律關係起訴求命被告給付等語，並
    聲明如主文第1項所示。
二、被告於本院111年5月5日言詞辯論時就本件訴訟標的認諾（
    見本院卷第44頁）。
三、本件原告主張之事實，業據其提出借款契約、受嚴重特殊傳
    染性肺炎影響勞工紓困貸款增補條款契約書、被告身分證件
    、放款帳務資料查詢單及中華郵政股份有限公司二年期存款
    額度未達新臺幣500萬元定期儲金、中華郵政股份有限公司
    二年期存款額度未達新臺幣五百萬元定期儲金機動利率變動
    表等件為證（見本院卷第13至24頁），按當事人於言詞辯論
    時為訴訟標的之捨棄或認諾者，應本於其捨棄或認諾為該當
    事人敗訴之判決，民事訴訟法第384條定有明文，查被告於1
    11年5月5日本院言詞辯論時就本件訴訟標的認諾（見本院卷
    第44頁），揆諸前揭規定，本院即應本於該認諾為被告敗訴
    之判決。從而，原告請求被告給付如主文第1項所示，為有
    理由，應予准許。
四、本件係就民事訴訟法第436條之8第1項訴訟適用小額程序所
    為被告敗訴之判決，爰依民事訴訟法第436條之20規定，職
    權宣告假執行。
五、訴訟費用負擔之依據：民事訴訟法第78條。本件訴訟費用額
    ，依後附計算書確定如主文所示之金額。
中　　華　　民　　國　　111 　年　　5 　　月　　13　　日
臺灣新北地方法院板橋簡易庭
                  法  官  吳孟竹
   計    算    書
項        目          金      額（新臺幣）      備    註
第一審裁判費               1,000元
合        計               1,000元
以上為正本係照原本作成。
對於本件判決如有不服，應於收受送達後20日內向本院提出上訴
書狀，上訴於本院合議庭，並按他造當事人之人數附具繕本。當
事人之上訴，非以判決違背法令為理由不得為之，上訴狀應記載
上訴理由，表明下列各款事項：
（一）原判決所違背之法令及其具體內容。
（二）依訴訟資料可認為原判決有違背法令之具體事實。如未於
      上訴後20日內補提合法上訴理由書，法院得逕以裁定駁回
      上訴。
中　　華　　民　　國　　111 　年　　5 　　月　　13　　日
                  書記官  呂亞馨